台灣花蓮地方法院刑事判決　　　　　　　　　　九十一年度花易字第四號
　　聲　請　人　臺灣花蓮地方法院檢察署檢察官
　　被　　　告　潘俊延　男二十二歲( 民國六十八年十月二十五日生)
　　　　　　　　　　　　住花蓮縣○○鄉○○村○○○街○○○號
　　　　　　　　　　　　○○○○○○○○○○花蓮分監執行中）
　　　　　　　　　　　　身分證統一編號：Z一二一一七七一九三號
右列被告因贓物案件，經檢察官聲請以簡易判決處刑（九十年度偵字第一二一三號)
，本院認為應適用通常程序審判，並判決如左：
    主  文
潘俊延無罪。
    理  由
一、公訴意旨略以：被告潘俊延明知饒忠同所持有之電纜線為其在花蓮縣新城鄉向台
    灣鐵路管理局竊取而來係屬贓物（饒忠同所涉竊盜罪嫌已移本院併案審理），竟
    於民國八十九年十一月十一日，在不詳地點予以收受，嗣於同日在台灣鐵路管理
    局北埔站附近為警查獲，因認被告涉犯刑法第三百四十九條第一項收受贓物罪嫌
    云云。
二、按犯罪事實應依證據認定之，無證據不得推定其犯罪事實；又不能證明被告犯罪
    者，應諭知被告無罪之判決，刑事訴訟法第一百五十四條、第三百零一條第一項
    分別定有明文。又事實之認定，應憑證據，如未能發現相當證據，或證據不足以
    證明，自不能以推測或擬制之方法，為裁判基礎（最高法院四十年台上字第八六
    號判例參照）。再者，認定不利於被告之事實，須依積極證據，苟積極證據不足
    為不利於被告事實認定時，即應為有利於被告之認定，更不必有何有利之證據（
    最高法院三十年上字第八一六號判例）。復按贓物罪之成立，以關於他人犯罪所
    得之物為限，若係自己犯罪所得之物，即不另成立贓物罪（最高法院二十四年上
    字第四四一六號判例意旨可參）。
三、訊據被告則堅決否認其涉前開公訴人所指之罪嫌，辯稱：我沒有從饒忠同那裡收
    受電纜線，至於我竊取電纜線十四公斤的犯行已經法院判決有罪確定，現在執行
    中等語。本件公訴人認被告涉犯右揭罪嫌，無非以被告於警訊中之自白、內政部
    警政署鐵路警察局第四警務段移送報告書及指證口卡等，作為認定被告涉有本件
    罪嫌之依據。
四、經查：
  ㈠被告於八十九年十一月十一日十時十分許，在花蓮縣新城鄉台灣鐵路管理局北埔
    站起三公里二八○公尺處，為警查獲其以美工刀剝離電纜線內銅線，並在被告所
    有霹靂包內查獲剪刀、美工刀、老虎鉗、尖嘴鉗、螺絲起子各一支及黑色手套一
    雙，並扣得電纜線十四公斤，而因被告在警訊中供稱扣得的電纜線十四公斤是饒
    忠同所竊取，致內政部警政署鐵路警察局第四警務段移送報告書認饒忠同涉犯竊
    盜罪而予以移送等情，有被告之警訊筆錄、移送報告書各一份可參。惟饒忠同所
    涉竊盜犯嫌經台灣花蓮地方法院檢察署（下稱花蓮地檢署）檢察官移請本院併案
    審理時，已經饒忠同堅決否認有此部分竊盜犯行，此有饒忠同於該案之訊問筆錄
    可參，業經本院調閱本院九十年度易緝字第一八號刑事卷宗核閱無誤，是本院認
    為不能僅憑被告在警訊中不利於饒忠同之供述，據認饒忠同涉有此部分竊盜犯行
    ；況前開花蓮地檢署移送併辦部分經該案法官審理後，亦認饒忠同此部分竊盜犯
    嫌不足，而將併辦部分退回檢察官另行處理，並有該案刑事判決書一份在卷可資
    參考。
  ㈡再查：被告於八十九年十一月十一日十時許，在上址竊取鐵路管理局所有之電纜
    線十四公斤之犯行，已經本院判處有期徒刑六月，得易科罰金確定，有本院九十
    年度易字第六○號刑事判決一份附卷可參。可見被告所持有之電纜線十四公斤，
    係其本人犯竊盜罪所得之物，依據前述說明，被告持有該電纜線十四公斤，顯然
    並不另構成收受贓物罪。
五、綜上所述，本院認為不能僅憑被告於警訊中所為不利於饒忠同之供述，即推認饒
    忠同有竊取電纜線十四公斤之犯行，況饒忠同所涉此部分犯行業經本院於九十年
    度易緝字第一八號刑事案件審理後，認定犯嫌不足而退回花蓮地檢署檢察官另行
    處理；再者，被告於前述時地竊取電纜線十四公斤之犯行已經本院判決有罪確定
    ，可見被告所持有之電纜線十四公斤，並非他人犯罪所得之贓物，而係自己犯罪
    所得之物，顯與收受贓物罪之構成要件不符，自難以該罪罪責相繩。此外，再經
    本院依職權調查結果後，亦無其他確切之證據足認被告涉有本件犯行，依據前述
    規定，自應對被告為無罪之諭知。
據上論斷，應依刑事訴訟法第四百五十二條、第三百零一條第一項判決如主文。
中　　　華　　　民　　　國　　　九十一　　年　　　三　　月　　二十九　　日
                                  臺灣花蓮地方法院刑事庭
                                      法　　官  楊碧惠
右正本證明與原本無異。
如不服本判決，得於判決書送達之翌日起十日內，以書狀敘述理由，向本庭提出上訴
狀。（應抄附繕本）告訴人或被害人如對於本判決不服者，應具備理由請求檢察官上
訴。其上訴期間之計算係以檢察官收受判決正本之日期為準。　　　　　　　　　　
 
　　　　　　　　　　　　　　　　　　法院書記官  李閔華
 
中　　　華　　　民　　　國　　九十一　　年　　　三　　　月　　二十九　　日